【裁判字號】    99,上易,955
【裁判日期】    991103
【裁判案由】    竊盜等
【裁判全文】
臺灣高等法院高雄分院刑事判決        99年度上易字第955號
上  訴  人
即  被  告  乙○○
上列上訴人因竊盜等案件，不服臺灣高雄地方法院99年度易字第
1665號中華民國99年8月25日第一審判決（起訴案號：臺灣高雄
地方法院檢察署99年度偵字第24327號），提起上訴，本院判決
如下：
    主  文
上訴駁回。
    理  由
一、按不服地方法院之第一審判決而上訴者，應向管轄第二審之
    高等法院為之。上訴書狀應敘述具體理由。上訴書狀未敘述
    上訴理由者，應於上訴期間屆滿後20日內補提理由書於原審
    法院，逾期未補提者，原審法院應定期間先命補正。第二審
    法院認為上訴書狀未敘述理由或上訴有第362 條前段之情形
    者，應以判決駁回之。但其情形可以補正而未經原審法院命
    其補正者，審判長應定期間先命補正。刑事訴訟法第361 條
    、第367 條，分別定有明文。所謂不服第一審判決之具體理
    由，必係依據卷內既有訴訟資料或提出新事證，指摘或表明
    第一審判決有何採證認事、用法或量刑等足以影響判決本旨
    之不當或違法，而構成應予撤銷之具體事由，始克當之（例
    如：依憑證據法則具體指出所採證據何以不具證據能力，或
    依憑卷證資料，明確指出所為證據證明力之判斷如何違背經
    驗、論理法則）；倘僅泛言原判決認定事實錯誤、違背法令
    、量刑失之過重或輕縱，而未依上揭意旨指出具體事由，或
    形式上雖已指出具體事由，然該事由縱使屬實，亦不足以認
    為原判決有何不當或違法者（例如：對不具有調查必要性之
    證據，法院未依聲請調查亦未說明理由，或援用證據不當，
    但除去該證據仍應為同一事實之認定），皆難謂係具體理由
    ，俾與第二審上訴制度旨在請求第二審法院撤銷、變更第一
    審不當或違法之判決，以實現個案救濟之立法目的相契合，
    並節制濫行上訴（最高法院97年度台上字第892 號判決意旨
    參照）。是以上訴人之上訴書狀或補提之上訴理由書，雖有
    敘述上訴理由，惟並未具體敘述第一審判決有上述違法、不
    當情形，即與未敘述具體理由無異，其所為上訴，即不符合
    上訴之法定要件。
二、被告上訴意旨謂：上訴人就全部犯罪事實於原審中均已坦承
    不諱，原判決亦肯認上訴人犯罪後態度良好，且上訴人有長
    期精神疾病領有重大傷病卡，原審量刑過重，實難甘服，是
    難認原判決妥適，請撤銷原判決，另為適當之判決云云。
三、經查：
 (一) 本件公訴人係起訴被告乙○○仍不知悔改，意圖為自己不
      法之所有，（一）於99年7 月6 日2 時許，在高雄市○○
      區○○里○○○街87號前，徒手竊取戊○○放置於車號BK
      J-562 號重機車踏板上之背包1 只（內有身分證、駕照、
      健保卡、提款卡2 張、信用卡6 張，現金新台幣（下同）
      3300元、易利信牌T715手機1 支、G-Plus手機1 支等物）
      得手後拿走現金3300元並將其餘物品隨手棄置。（二）於
      99年7 月8 日5 時許，在高雄市前金區林投里生旺巷95號
      前，竊取丁○○所有置於該處而未取下鑰匙之車號205-CM
      A 號重機車，得手後供己代步使用。（三）於99年7 月17
      日22時許，騎乘上開機車至高雄市○○區○○街57巷15號
      丙○○住處，趁大門未上鎖，開門侵入竊取丙○○所有之
      側背包3 只（內有台胞證、護照及郵局存摺等財物）得手
      後再隨手棄置。（四）於99年7 月20日8 時許，在其屏東
      縣九如鄉○○村○ 鄰○○街81號住處附近空地拾得J3D-18
      1 號車牌1 面( 甲○○所有，於94年10月27日失竊），予
      以侵占入己，將上開車牌懸掛於上開機車上使用，並於99
      年7 月21日5 時許在高雄市○○○路與河南路口棄置205-
      CMA 號車牌。（五）於99年7 月23日凌晨，騎乘上開機車
      至高雄市○○區○○街57巷15號丙○○住處，趁大門未上
      鎖，開門侵入竊取丙○○所有之側背包1 只（內有身分證
      、健保卡、駕照、提款卡、行照、易利信牌手機1 支、無
      線電呼叫器1 支、無線電呼叫器電池1 個、電話卡及品屋
      蛋糕禮餅VIP 卡等財物）得手，並將上開手機變賣，所得
      贓款花用殆盡。嗣於99年7 月23日22時許，在高雄市鼓山
      區○○○路403 號前，因行跡可疑為警盤查而查獲等事實
      （見起訴書），而原審則以上開犯罪事實予以論罪科刑，
      並予理由內敘明：「上開事實，業經被告於警詢、偵查及
      本院審理申坦承不諱，核與被害人戊○○、丁○○、丙○○、甲○○於警詢之證述相符，且有高雄市政府警察局鼓
      山分局扣押筆錄、扣押物品目錄表2 份、丁○○、丙○○
      、甲○○之贓物認領保管單各1 份、戊○○之高雄市政府
      警察局新興分局前金分駐所受理案徉登記表、丁○○之高
      雄市政府警察局車輛尋獲電腦輸入單、丙○○之高雄市政
      府警察局三民第一分局三民派出所受理各類案件登記表、
      甲○○之失車案件基本資料報表、查獲現場相片9 張。又
      被告因上開事實欄一所載前科案件，於94年8 月31日起遭
      羈押，並於95年1 月27日送監執行，有臺灣高等法院被告
      前科紀錄表附卷可憑，足見被害人甲○○所有上開車牌號
      碼J3D-181 號機車車牌於94年10月27日失竊時，被告之人
      身自由依法受拘束，該車牌號碼J3D-181 號機車車牌應非
      被告所竊取。足認被告之自白與事實相符，其上開2 次竊
      盜、2 次夜間侵入住宅竊盜及1 次侵占脫離本人持有物之
      犯行，均堪認定，本案事證明確，應分別依法論科」等語
      （見原判決第3 至4 頁），業已詳敘其所憑證據及認定理
      由，從形式上觀察，原判決並無認定事實錯誤或違背法令
      之情形。
  (二)又刑事審判旨在實現刑罰權之分配的正義，故法院對有罪
      告之科刑，應符合罪刑相當之原則，使輕重得宜，罰當其
      罪，以契合社會之法律感情，此所以刑法第57條明定科刑
      時應審酌一切情狀，尤應注意該條所列10款事項以為科刑
      輕重之標準，俾使法院就個案之量刑，能斟酌至當。而「
      量刑輕重係屬事實審法院得依職權自由裁量之事項，苟已
      斟酌刑法第57條各款所列情狀而未逾越法定刑度，不得遽
      指為違法」（最高法院72年度台上字第6696號判例意旨參
      照）。本件原判決亦於理由內敘明：「審酌被告短期內多
      次竊取他人財物，且侵占脫離他人持有之物，侵害多人財
      產，誠屬不該，惟念其犯後坦承犯行，尚有悔意，兼衡其
      犯罪之手段及動機等一切情狀，爰分別量處如主文所示之
      刑，並就有期徒刑部分，定其應執行有期徒刑2 年」（見
      原判決第4 至5 頁）。按行為人犯罪後之態度不同，審酌
      量刑時自有不同之考量，且量刑輕重係屬事實審法院得依
      職權自由裁量之事項，本案原審已斟酌刑法第57條各款所
      列情狀而未逾越法定刑度，自不得遽指為違法。
四、綜上所述，本件被告上訴理由並未依據卷內既有訴訟資料或
    提出新事證，指摘或表明第一審判決有何採證認事、用法或
    量刑等足以影響判決本旨之不當或違法，而構成應予撤銷之
    具體事由，依上開說明，本件上訴顯無具體理由而不合法定
    程式，應予駁回，並不經言詞辯論為之。
據上論斷，應依刑事訴訟法第367 條前段、第372 條，判決主文
。
中    華    民    國    99    年    11    月    3    日
                 刑事第十一庭   審判長  法  官 翁慶珍
                                        法  官 洪碩垣
                                        法  官 石家禎
以上正本證明與原本無異。
不得上訴。
中    華    民    國    99    年    11    月    3    日
                                        書記官 賴梅琴

司法院資訊處製作；財團法人民間司法改革基金會備份。
